【裁判字號】    92,交抗,220
【裁判日期】    920227
【裁判案由】    違反道路交通管理處罰條例
【裁判全文】
臺灣高等法院刑事裁定                  九十二年度交抗字第二二號
    抗  告  人
    即受處分人  甲○○
右抗告人因違反道路交通管理處罰條例案件，不服臺灣板橋地方法院九十二年度交聲
字第三一０號，中華民國九十二年一月二十九日第一審裁定（移
公路總局臺北區監理所板橋監理站北監三字第裁四一－Ｃ00000000號），提
起抗告，本院裁定如左：
    主      文
抗告駁回。
    理      由
一、本件原裁定以抗告人即受處分人甲○○於民國九十一年九月二十八日下午五時十
    一分許，駕駛ＦＧＷ－三一七號重型機車，沿臺北縣板橋市○○路由三峽鎮往中
    和市方向（下稱直行方向），行駛至環河路、新海路口，右轉至新海路時（下稱
    右轉方向）闖紅燈之違規事實，經臺北縣警察局海山分局警備隊警員當場攔下掣
    單舉發，有臺北縣警察局九十一年九月二十八日北市警交大字第Ａ000000
    00號舉發違反道路交通管理事件通知單影本乙紙附卷可稽。異議人雖具狀辯稱
    ：本人絕無闖紅燈，且二名警員站在橋下鐵皮屋旁，看不見伊行經路線及燈號，
    僅憑反向燈號攔截伊車，原處分機關之裁決有誤云云。惟本件舉發之違規行為，
    係抗告人駕駛機車行駛至板橋市○○路、新海路口遇有紅燈，該紅燈並無左、右
    導向號誌，抗告人並未停止而闖紅燈右轉至新海路，至於抗告人在此之前之行徑
    路線如何（抗告人陳述其在新海橋下，當時燈號為綠燈，所以往前直行，由於機
    車上物品鬆動，所以停在橋下紅磚道上綑綁，綁好後繼續前行），與抗告人是否
    闖越上開紅燈無涉，故無礙於本件舉發行為之成立。又抗告人辯稱警員取締時所
    站立之位置無法正確判斷違規與否云云，惟警員欲取締闖紅燈右轉之違規行為，
    自然站在右轉後之地點，始能將車輛攔下掣單舉發，倘依抗告人所辯，執勤警員
    須站立在看得見直行燈號之位置，始能正確判斷違規情形云云，將造成無法取締
    或讓駕駛人違規後迅速駛離現場之結果，抗告人所辯不合理甚明。又縱使警員取
    締地點無法看見直行方向之交通燈號，然其經由交岔路口之其他燈號，自能判斷
    直行方向之燈號為何（即直行方向為綠燈，則右轉方向為紅燈，反之，直行方向
    為紅燈，則右轉方向為綠燈），抗告人所辯不足使人對取締適法性產生懷疑。另
    衡以本件舉發警員與抗告人素不相識，亦無仇怨，其依法執行公務，自無任意誣
    陷抗告人之必要，抗告人所辯難以採信。從而，認處分機關依違反道路交通管理
    處罰條例第五十三條第一項、第六十三條第一項之規定裁罰新台幣一千八百元並
    記違規點數三點為無不合，駁回抗告人之異議，經核並無違誤。
二、抗告意旨略以抗告人騎機車行經新海橋下，當時為綠燈，所以往前直行，嗣因機
    車上所載物品鬆動，所以停在紅綠燈右前方大約十公尺處橋下人行道上綑綁，於
    繼續前行時，看到對向車道之燈號為黃燈，由於當時速度較慢，所以到達員警所
    在位置，燈號已變為紅燈。員警所在位置看不到抗告人經過時之燈號，抗告人並
    無闖紅燈云云。
三、然查抗告人上開所辯，已經原審詳予指駁，況抗告人所具之申訴單，係謂其綁好
    物品，前路口綠燈亮時，下人行道前進，有申訴單足憑，而於異議及抗告時則稱
    對向車道之燈號為黃燈，所述不一，足見其卸責之情事，從而其抗告為無理由，
    應予駁回。
據上論斷，應依道路交通管理處罰條例第八十九條，刑事訴訟法第四百十二條裁定如
主文。
中      華      民      國    九十二    年      二      月    二十七    日
                              臺灣高等法院交通法庭
                                  審判長法  官  陳  正  雄
                                        法  官  許  錦  印
                                        法  官  許  宗  和
右正本證明與原本無異。
不得再抗告。
                                        書記官  吳  鎮  鑫
中      華      民      國    九十二    年      三      月      三      日


司法院資訊處製作；財團法人民間司法改革基金會備份。
